臺灣屏東地方法院刑事判決　　　　　　　　　　　　　九十三年度易字第二八六號
　　公　訴　人　臺灣屏東地方法院檢察署檢察官
　　被　　　告　丙○○
右被告因妨害公務案件，經檢察官提起公訴（九十二年度偵字第五○五六號）本院判
決如左：
    主  文
丙○○對於公務員依法執行職務時，施強暴，處拘役伍拾日，如易科罰金，以參佰元
折算壹日，又於公務員依法執行職務時，當場侮辱，處拘役肆拾日，如易科罰金，以
參佰元折算壹日，應執行拘役捌拾伍日，如易科罰金，以參佰元折算壹日。
    事  實
一、丙○○於民國九十二年九月二十二日晚上八時三十分許，至屏東縣潮州鎮○○路
    七十五號甲○○所經營之「美伶小吃部」消費後，甲○○要求丙○○支付新台幣
    （下同）一千二百元之帳款，丙○○除拒絕支付外，並搗毀店內物品（毀損部分
    未據告訴），當晚十時二十分許，屏東縣警察局潮州分局中山路派出警員乙○○
    及戴永財據報前往處理，丙○○非但拒絕出示證件供警查驗，反而基於防害公務
    之意思，對當場正在執行公務之及戴永財二人罵以「幹你娘雞巴」之穢語，致使
    警員人格受損；其又另行起意，出手毆打乙○○之臉部（乙○○因受有左臉部瘀
    血，傷害部分未據告訴），以此強暴之方法，妨害警方之執行公務，後經乙○○
    、戴永財合力逮捕，其仍接續上述侮辱之意思，在警車押解途中及在中山路派出
    所內，不斷地對在場執行公務之警員罵以「幹你娘雞巴、幹你娘，你們生孩子沒
    屁眼」等穢語，一直漫罵到翌日二時左右，因其精力耗盡始停止。乙○○、戴永
    財及當時在派出所執勤之多名警員因此人格受損，而妨害公務之執行。
二、案經台屏東縣警察局潮州分局報請台灣屏東地方法院檢察署檢察官偵查起訴。
    理  由
一、被告雖於偵訊中否認上述犯行，辯稱：僅與警員拉扯，並無毆打或辱罵警員之行
    為等語。
二、經查被告如何於上述時地拒絕出示證件供警查驗，反而辱罵當場正在執行公務之
    警員乙○○及戴永財二人，並出手毆打乙○○之臉部成傷，經被逮捕後又不斷在
    警車及派出所內辱罵警員等事實，已據被害人乙○○指訴至為詳細，核與證人謝
    雙盛證述之情節相符合（見本院九十三年感裁字第一七號案件九十三年六月四日
    訊問筆錄），並有警員乙○○受傷之診斷證明書及相片附卷可資佐證，又被告辱
    罵警員之過程均遭警錄音存證，有錄音帶可證，該錄音帶經本院當庭勘驗結果顯
    示，被告不斷以穢語辱罵警員，因此被告辯稱：僅與警員拉扯，並無毆打或辱罵
    警員云云，顯為卸責之詞，不足採信，本件事證明確，被告犯行應可認定。
三、核被告以不法腕力施暴於執勤警員乙○○之行為，係犯刑法第一百三十五條第一
    項之妨害公務罪，其於警員依法執行職務時，當場加以辱罵之行為，係犯刑法第
    一百四十條第一項之侮辱公務員罪。被告同時辱罵多名公務員，因所侵害係一國
    家法益，應認係單純一罪，不生數罪之問題，又被告以單一之犯意，接續在警車
    及所內不斷辱罵警員，係接續犯，亦應成立一罪，並無適用連續犯之餘地，均併
    此指明，又被告所犯上述二罪，犯意各別，行為互異，應予以分別論罪，合併處
    罰。茲審酌被告素行非佳（有流氓前科），犯罪之動機、手段、所生危害、犯罪
    所生之損害及犯罪後態度等一切情狀，分別量處如主文所示之刑，並定其應執行
    刑及諭知易科罰金之折算標準。
四、被告經合法傳喚無正當理由不到庭，本院認本件為應處拘役之案件，爰不待其逕
    行判決。
五、應依刑事訴訟法第二百九十九條第一項前段、第三百零六條，刑法第一百三十五
    條第一項、第一百四十條第一項、第四十一條第一項前段、第五十一條第六款，
    罰金罰鍰提高標準條例第一條前段、第二條，判決如主文。
本案經檢察官黃莉琄 到庭執行職務
中      華      民      國      九十三      年      六    月  三十    日
                                      臺灣屏東地方法院刑事第二庭
                                          審判長法  官  黃  國  永
                                                法  官  林  昌  義
                                                法  官  翁  世  容
右正本證明與原本無異。
如不服本判決應於收受本判決送達後十日內向本院提出上訴書狀，其未敘述上訴理由
者，並得於提起上訴後十日內向本院補提理由書狀（均須按他造當事人之人數附繕本
 ）「切勿逕送上級法院」
                                                書記官   林鴻仁
中      華      民      國      九十三      年      七    月    一    日
附錄本案論罪科刑法條全文
刑法第一百三十五條第一項：對於公務員依法執行職務時，施強暴脅迫者，處三年以
下有期徒刑、拘役或三百元以下罰金。
刑法第一百四十條第一項：於公務員依法執行職務時，當場侮辱者，處六月以下有期
徒刑、拘役或一百元以下罰金。
